臺灣高雄地方法院刑事判決　　　　　　　　　　　　九十三年度訴字第二七０九號
　　 公　訴　人　臺灣高雄地方法院檢察署檢察官
　　 被　　　告　甲○○　男　.
右列被告因毒品危害防制條例案件，經檢察官提起公訴（九十三年度毒偵字第四七六
二號），本院合議庭裁定由受命法官獨任進行簡式審判程序，本院判決如左：
    主  文
甲○○施用第二級毒品，處有期徒刑月，如易科罰金，以佰元折算壹日。
    事  實
一、甲○○於民國九十一年間，因施用毒品案件，經本院以九十一年度毒聲字第一九
    四三號裁定送觀察、勒戒後，認有繼續施用毒品之傾向，復經本院以九十一年度
    毒聲字第二二八九號裁定送強制戒治，嗣經停止戒治、撤銷停止戒治程序，於九
    十二年十月二日強制戒治執行完畢釋放，由臺灣高雄地方法院檢察署檢察官於同
    年月十五日，以九十二年度戒毒偵字第九八號為不起訴處分確定。詎甲○○仍不
    知悔改，於強制戒治執行完畢釋放後五年內之九十三年七月二十九日二十二時許
    ，在高雄市○○區○○街四十巷十八號住處內，以玻璃管燒烤方式，施用第二級
    毒品甲基安非他命（起訴書誤載為安非他命）一次。嗣因其為毒品列管人口，於
    九十三年七月三十日十一時三十九分許，為警依法聲請強制到場採集尿液後，經
二、案經高雄市政府警察局三民第二分局報告臺灣高雄地方法院檢察署檢察官偵查起
    訴。
    理  由
壹、程序方面：
一、按除被告所犯為死刑、無期徒刑、最輕本刑為三年以上有期徒刑之罪或高等法院
    管轄第一審案件者外，於法院行準備程序進行中，被告先就被訴事實為有罪之陳
    述時，審判長得告知被告簡式審判程序之旨，並聽取當事人、代理人、辯護人及
    輔佐人之意見後，裁定進行簡式審判程序；且受命法官行準備程序，與法院或審
    判長有同一之權限；又簡式審判程序之證據調查，不受刑事訴訟法第一百五十九
    條第一項、第一百六十一條之二、第一百六十一條之三、第一百六十三條之一及
    第一百六十四條至第一百七十條規定之限制，刑事訴訟法第二百七十三條之一第
    一項、第二百七十九條第二項前段、第二百七十三條之二分別定有明文。
二、查本件被告甲○○所犯為死刑、無期徒刑、最輕本刑為三年以上有期徒刑以外之
    罪，且非高等法院管轄第一審之案件，其於準備程序就前揭被訴事實為有罪之陳
    述，經受命法官告知簡式審判程序之旨，並聽取當事人之意見後，本院認無不得
    或不宜改依簡式審判程序進行之處，爰依刑事訴訟法第二百七十三條之一第一項
    、第二百八十四條之一，裁定本件由受命法官獨任進行簡式審判程序，合先敘明
    。
貳、實體方面：
一、右揭事實，業據被告甲○○於本院審理時坦承不諱，且被告前往高雄市政府警察
    局三民第一分局所設採尿所採集尿液後，經送檢驗結果，呈甲基安非他命陽性反
    應，有臺灣檢驗科技股份有限公司（下稱臺灣檢驗科技公司）濫用藥物尿液檢驗
    報告一紙、高雄市政府警察局三民第二分局列管毒品人口尿液檢體採集送驗紀錄
    表各一紙附卷可資比對。而甲基安非他命之半衰期（血中濃度減半所需之時間）
    大約為九小時，服用甲基安非他命後二十四小時內，約有服用量之百分之七十排
    泄於尿液中，亦有行政院衛生署管制藥品管理局於九十一年十月三日以該署管檢
    字第一一○四三六號函在卷足憑，足認被告之自白與事實相符，被告於九十三年
    七月二十九日二十二時許，施用第二級毒品甲基安非他命之犯行，堪以認定。另
    依據前揭臺灣檢驗科技公司所出具之濫用藥物尿液檢驗報告所載：「確認檢驗」
    之判斷依據（衛生署公告值），安非他命類檢驗值需達５００ｎｇ／ｍｌ、甲基
    安非他命檢驗值需達５００ｎｇ／ｍｌ且安非他命檢驗值等於或大於２００ｎｇ
    ／ｍｌ。本案被告尿液中之安非他命檢驗值為２８６０ｎｇ／ｍｌ（高於５００
    ｎｇ／ｍｌ）、甲基安非他命檢驗值為３１６１０ｎｇ／ｍｌ（高於５００ｎｇ
    ／ｍｌ且安非他命２８６０ｎｇ／ｍｌ大於２００ｎｇ／ｍｌ），則依據前開確
    認檢驗值，被告應係施用甲基安非他命，且該公司結果判定亦係載明「甲基安非
    他命陽性」，公訴人起訴書載被告施用「安非他命」，顯係誤載，附此敘明。次
    以，被告於九十一年間，因施用毒品案件，經本院以九十一年度毒聲字第一九四
    三號裁定送觀察、勒戒後，認有繼續施用毒品之傾向，復經本院以九十一年毒聲
    字第二二八九號裁定送強制戒治，嗣經停止戒治、撤銷停止戒治程序，於九十二
    年十月二日強制戒治執行完畢釋放，由臺灣高雄地方法院檢察署檢察官於同年月
    十五日，以九十二年度戒毒偵字第九八號為不起訴處分確定等情，亦有不起訴處
    分書、臺灣高雄地方法院檢察署刑案資料查註紀錄表及臺灣高等法院被告全國前
    案紀錄表各一份在卷可參。從而，被告於強制戒治執行完畢釋放後五年內再犯毒
    品危害防制條例第十條第二項之罪，洵堪認定。本件事證明確，應依法論科。
二、核被告所為，係犯毒品危害防制條例第十條第二項（起訴書誤載為第一項）之施
    用第二級毒品罪。被告持有第二級毒品後進而施用，其持有毒品之低度行為，應
    為施用毒品之高度行為所吸收，不另論罪。爰審酌被告經強制戒治執行完畢後，
    仍不知戒除惡習，無視於毒品對於自身健康之戕害及國家對於杜絕毒品犯罪之禁
    令，又犯本案，益見其戒斷決心之薄弱，然念及被告於本院審理期間坦承犯行，
    態度良好，其施用第二級毒品並無危害他人，及被告施用毒品之方式及次數等一
    切情狀，量處如主文所示之刑，並諭知易科罰金之折算標準，以資懲儆。
據上論斷，應依刑事訴訟法第二百七十三條之一第一項、第二百九十九條第一項前段
，毒品危害防制條例第十條第二項，刑法第十一條前段、第四十一條第一項前段，罰
金罰鍰提高標準條例第二條，判決如主文。
本案經檢察官乙○○到庭執行職務。
中　　　華　　　民　　　國　　九十四　　年　　　二　　　月　　 十六 　　日
                                  臺灣高雄地方法院刑事第九庭
                                      法  官    黃惠玲
右正本證明與原本無異。
如不服本判決，應於收受送達後十日內向本院提出上訴書狀。
　　　　　　　　　　　　　　　　　　　書記官    林秀珍
中　　　華　　　民　　　國　　九十四　　年　　　二　　　月　　 十六 　　日
本件論罪科刑法條：
毒品危害防制條例第十條第二項：
施用第二級毒品者，處三年以下有期徒刑。
